【裁判字號】    97,訴,3482
【裁判日期】    970828
【裁判案由】    搶奪等
【裁判全文】
臺灣板橋地方法院刑事判決              97年度訴字第3482號
公  訴  人  臺灣板橋地方法院檢察署檢察官
被      告  乙○○
上列被告因搶奪等案件，經檢察官提起公訴（97年度偵字第2133
6 號），本院合議庭裁定由受命法官獨任依簡式審判程序，判決
如下：
    主  文
乙○○竊盜，累犯，處有期徒刑伍月；扣案鑰匙壹支，沒收之。
又共同意圖為自己不法之所有，而搶奪他人之動產，累犯，處有
期徒刑壹年。應執行有期徒刑壹年參月，扣案鑰匙壹支，沒收之
。
    事  實
一、乙○○前於民國（下同）九十一年間，因違反毒品危害防制
    條例等案件，經臺灣新竹地方法院判處應執行有期徒刑一年
    三月確定；又於九十三年間，因違反證券交易法案件，經臺
    灣新竹地方法院判處有期徒刑二月確定；上開二案並經臺灣
    新竹地方法院裁定應執行有期徒刑一年五月確定，於九十四
    年一月四日縮刑期滿執行完畢。又於九十五年間，因違反毒
    品危害防制條例等案件，經臺灣新竹地方法院判處應執行有
    期徒刑一年八月確定；又因恐嚇取財等案件，經臺灣新竹地
    方法院判處應執行有期徒刑一年十月確定；上開二案並經臺
    灣新竹地方法院裁定應執行有期徒刑三年四月及經減刑為有
    期徒刑一年八月，於九十六年八月十九日縮刑期滿執行完畢
    （構成累犯）。詎其猶不知悔改，意圖為自己不法之所有，
    於九十七年七月十六日下午某時許，在臺北縣泰山鄉○○路
    ○段三四一巷五弄十三號前，以自備之鑰匙一支，竊取甲○
    ○所管領使用之車牌號碼ＧＣＣ－六三六號重型機車一部，
    得手後供己代步使用。其後於九十七年七月十八日下午一時
    三十分許，真實姓名年籍不詳綽號「阿送」之成年男子騎乘
    上開機車搭載乙○○，行經臺北縣新莊市○○路○段二０二
    巷口時，恰有丙○○騎乘機車經過，乙○○見丙○○頸戴金
    項鍊，竟萌生不法所有意圖，向「阿送」提議搶奪丙○○之
    金項鍊，乙○○遂與「阿送」基於共同犯意聯絡，由「阿送
    」騎機車接近丙○○後，由乙○○下手搶奪丙○○脖子上之
    金項鍊一條（價值約新台幣一萬元）得手後逃逸，該金項鍊
    並因乙○○之搶奪拉扯而斷裂損壞，足生損害於丙○○。嗣
    因丙○○遭搶後，隨即騎乘機車在後追趕，並大喊搶劫，追
    至臺北縣新莊市○○路、公園路口時，自後追撞乙○○騎乘
    之機車，「阿送」及乙○○因而人車倒地後分頭逃逸，丙○
    ○在路人蔡文喜之協助下，一同追到臺北縣新莊市○○路一
    ０六巷口，始逮捕乙○○，隨即報警處理，並扣得乙○○所
    有，供其行竊上開機車所用之鑰匙一支。
二、案經丙○○訴由臺北縣政府警察局新莊分局報請臺灣板橋地
    方法院檢察署檢察官偵查起訴，經乙○○於準備程序進行中
    就被訴事實為有罪之陳述，經告知簡式審判程序之旨，並聽
    取當事人之意見後，本院合議庭裁定由受命法官獨任以簡式
    審判程序審理。
    理  由
一、上揭犯罪事實，業據被告乙○○於警詢、偵查及本院審理時
    均坦承不諱，核與告訴人丙○○、被害人甲○○、證人蔡文
    喜於警詢時指述之情節相符，並有贓物認領保管單二件、現
    場暨贓物、扣案物照片十張、車籍查詢基本資料表、臺北縣
    政府警察局車輛協尋電腦輸入單等件附卷可稽，並有被告所
    有，供其行竊上開機車所用之鑰匙一支扣案足資佐證。足認
    被告自白與事實相符，本件事證明確，被告犯行洵堪認定。
二、核被告所為，係犯刑法第三百二十條第一項之竊盜罪、第三
    百二十五條第一項之搶奪罪、第三百五十四條之毀損罪。被
    告與真實姓名年籍不詳綽號「阿送」之成年男子間，就上開
    搶奪、毀損犯行部分，有犯意聯絡及行為分擔，均為共同正
    犯。又被告係以一行為觸犯毀損及搶奪二罪，為想像競合，
    依刑法第五十五條規定，從一重之搶奪罪處斷。被告所犯竊
    盜、搶奪二罪間，犯意各別，行為互殊，應予分論併罰。又
    查被告前有如上開犯罪事實欄所載之犯罪科刑及執行情形，
    有臺灣高等法院被告前案紀錄表一件在卷可稽，其於有期徒
    刑執行完畢後五年內，故意再犯有期徒刑以上刑之本罪，為
    累犯，應依法加重其刑。爰審酌被告年值青壯，不思正道取
    財，竟竊盜、搶奪他人財物，犯罪動機可議，且於白晝當街
    騎乘機車行搶，犯罪手段惡劣，對被害人及社會秩序之危害
    非輕，惟其於犯罪後尚能坦承犯行等一切情狀，分別量處如
    主文所示之刑，並定其應執行之刑，以示懲儆。扣案之鑰匙
    一支，為被告所有供其犯本案竊盜罪所用之物，業據被告供
    明在卷，爰依刑法第三十八條第一項第二款規定，宣告沒收
    之。
據上論斷，應依刑事訴訟法第二百七十三條之一第一項、第二百
九十九條第一項前段，刑法第二十八條、第三百二十條第一項、
第三百二十五條第一項、第三百五十四條、第五十五條、第四十
七條第一項、第五十一條第五款、第三十八條第一項第二款，刑
法施行法第一條之一，判決如主文。
本案經檢察官陳佳宏到庭執行職務。
中    華    民    國    97    年    8     月    28    日
                  刑事第十六庭    法  官  白光華
以上正本證明與原本無異。
如不服本判決，應於送達後10日內，向本院提出上訴狀。
                                  書記官  張玉如
中    華    民    國    97    年    8     月    28    日
附錄本案論罪科刑法條全文：
刑法第320條
意圖為自己或第三人不法之所有，而竊取他人之動產者，為竊盜
罪，處五年以下有期徒刑、拘役或五百元以下罰金。
意圖為自己或第三人不法之利益，而竊佔他人之不動產者，依前
項之規定處斷。
前二項之未遂犯罰之。
刑法第325條
意圖為自己或第三人不法之所有，而搶奪他人之動產者，處六月
以上五年以下有期徒刑。
因而致人於死者，處無期徒刑或七年以上有期徒刑，致重傷者，
處三年以上十年以下有期徒刑。
第一項之未遂犯罰之。
刑法第354條
毀棄、損壞前二條以外之他人之物或致令不堪用，足以生損害於
公眾或他人者，處2 年以下有期徒刑、拘役或5 百元以下罰金。


司法院資訊處製作；財團法人民間司法改革基金會備份。
